臺灣高等法院高雄分院民事裁定　　　　　100年度抗字第275號
抗　 告　 人　沈雋
兼法定代理人　沈振宇
上列抗告人因與莊奇融間選任特別代理人事件，對於中華民國
100 年10月3 日臺灣高雄地方法院100 年度聲字第176 號所為裁
定提起抗告，本院裁定如下：
    主  文
抗告駁回。
抗告訴訟費用由抗告人負擔。
    理  由
一、抗告意旨稱：本件車禍發生當日，莊仁壽即行手術，其間抗
    告人多方前往探視，手術後一週抗告人沈振宇前往醫院慰問
    ，莊仁壽尚能自行手捧容器進食，足見莊仁壽車禍手術後神
    智清醒，無異於常人，高雄少年法院之宣示筆錄僅提及莊仁
    壽身體肢體之傷害，迄未認定演變並失智程度。如相對人稱
    其父即莊仁壽已因車禍導至失智，應請提出失智與車禍外傷
    有關之診斷證明。且高雄少年法院之宣示筆錄亦載明莊仁
    壽無照駕駛機車，違規闖紅燈，相對人所提出之聲請意旨中
    對其過失之重大情節竟隻字未提，欲圖掩蓋案情並遮掩自己
    過失而企圖取得同情，對其案情有利，抗告人若委屈而接受
    莊奇融為訴訟特別代理人，即無疑自甘承認莊仁壽已失智為
    無行為能力之人，惟恐對造嗣後在審理中據以為無理要求而
    提出巨額之賠償，應請鈞院命相對人提出莊仁壽之失智醫院
    診斷書以為佐證等情。
二、查系爭車禍受傷之莊仁壽，其症狀為大小便失禁、記憶喪失
    （見高雄市立民生醫院98年12月21日診斷證明書）。目前呈
    現失智、終身無法從事任何工作，需他人協助生活起居（見
    100 年7 月18日高雄長庚紀念醫院診斷證明書均附原審卷）
    。莊仁壽係18年8 月17日生，為成年人，且未受監護宣告，
    故無法定代理人，依上開二醫院之診斷證明書所載，應認其
    無訴訟能力，相對人莊奇融為莊仁壽之子，有戶籍謄本在原
    審卷可證，且陳明願為其父即莊仁壽對車禍肇事者沈雋及其
    法定代理人沈振宇提起民事損害賠償事件擔任特別代理人，
    原審據以指定相對人為莊仁壽之訴訟特別代理人，核無不合
    。至於抗告人所稱莊仁壽並未達失智程度，且相對人亦應證
    明失智與車禍之關係及莊仁壽無照駕機車闖紅燈，有重大過
    失等情，乃係將來兩造間民事損害賠償事件受理法院所應審
    究之事項，並非本件指定特別代理人之程序所能審酌，附此
    明，抗告人據此指原裁定不當，尚非可採，抗告為無理由
    ，應予駁回。
三、據上論結，本件抗告為無理由，依民事訴訟法第495 條之1
    、第449 條第1 項、第95條、第78條裁定如主文。
中    華    民    國   100    年    11    月    3     日
                              民事第一庭
                                  審判長法官  黃金石
                                  法      官  曾錦昌
                                  法      官  魏式璧
以上正本證明與原本無異。
如不服本裁定應於送達後10日內向本院提出再抗告狀（並按他造
當事人之人數附繕本），並繳納再抗告費新台幣1,000 元。
再為抗告僅得以適用法規顯有錯誤為理由，並應委任律師為代理
人。如委任律師提起抗告者，應一併繳納抗告費。
中    華    民    國    100     年    11  月    4     日
                                  書  記  官  黃麗蓉
附註：
抗告人之配偶、三親等內之血親、二親等內之姻親，或抗告人為
法人、中央或地方機關時，其所屬專任人員具有律師資格並經法
院認適當者，亦得為第三審代理人。
抗告人或其法定代理人具有律師資格者及前項情形，應於提起抗
告或委任時釋明之。